臺灣高雄地方法院刑事判決　　　　　　100年度審訴字第793號
公　訴　人　臺灣高雄地方法院檢察署檢察官
被　　　告　楊文成
　　　　　　楊千龍
上列被告因搶奪案件，經檢察官提起公訴（100 年度偵字第4452
號、第5189號、第5476號）及移送併案審理（100 年度偵字第94
87號、第9488號、第12338 號），本院以簡式審判程序審理，判
決如下：
    主  文
楊文成犯如附表所示之罪，各處如附表所示之刑。應執行有期
徒刑壹年柒月。
楊千龍犯如附表所示之伍罪，各處如附表所示之刑。應執行有期
徒刑貳年肆月。
    事  實
一、楊文成前因違反懲治盜匪條例案件，經臺灣高等法院高雄分
    院以88年度上訴字第1831號判決判處有期徒刑7 年確定，於
    民國94年2 月4 日縮短刑期假釋付保護管束，於96年8 月10
    日保護管束期滿、假釋未經撤銷視為執行完畢。楊千龍前於
    97年間，因施用毒品案件，經本院以97年度審訴字第3894號
    判決判處有期徒刑3 月、7 月，應執行有期徒刑8 月確定，
    及以97年度審訴字第4276號判決判處有期徒刑8 月確定，上
    開3 罪嗣經裁定合併定應執行有期徒刑1 年2 月確定，於99
    年3 月2 日縮刑期滿執行完畢。詎渠等2 人均不知悔改，共
    同意圖為自己不法之所有，基於搶奪之犯意聯絡，於附表編
    號1 、編號4 、編號5 所示時地，以上開各編號所示方式，
    搶奪被害人黃雅靖、王怡敏、陳雅菁等3 人如附表所示之財
    物；又楊千龍意圖為自己不法所有之犯意，於附表編號2 、
    3 所示之時地，以上開各編號所示之方式，搶奪被害人黃美
    珍、李在欽等2 人如附表所示之財物（附表編號2 部分未遂
    ）。嗣於99年10月23日19時許，在高雄市小港區○○○路唐
    榮鋼鐵廠前，因另涉搶奪案件為警查獲，始循線查悉上情。
二、案經高雄市政府警察局林園分局、新興分局先後移送臺灣高
    雄地方法院檢察署檢察官偵查起訴。
    理  由
一、被告楊文成、楊千龍所犯係死刑、無期徒刑、最輕本刑為3
    年以上有期徒刑以外之罪，其於準備程序就前揭被訴事實為
    有罪之陳述，經受命法官告知簡式審判程序之旨，並聽取其
    與公訴人意見後，本院認無不得或不宜改依簡式審判程序進
    行之處，爰依刑事訴訟法第273 條之1 第1 項、第284 條之
    1 ，裁定本件由受命法官獨任進行簡式審判程序，合先敘明
    。
二、上開犯罪事實，業經被告楊文成、楊千龍於警詢、偵查及本
    院審理時坦承不諱，核與證人即被害人黃雅靖、黃美珍、李
    在欽、王怡敏、陳雅菁於警詢之證詞相符，並有監視錄影器
    翻拍照片數張在卷足憑。被告上開自白與事實相符，自可採
    為認定事實之證據。從而，本件事證明確，被告2 人上開犯
    行，堪以認定，應依法論科。
三、核被告楊文成就附表編號1 、編號4 、編號5 所為，均係犯
    刑法第325 條第1 項之搶奪罪。核被告楊千龍就附表編號1
    、編號3 、編號4 、編號5 所為，均係犯刑法第325 條第1
    項之搶奪罪；就附表編號2 則係犯同法第325 條第3 項、第
    1 項之搶奪未遂罪。被告楊文成、楊千龍就附表編號1 、編
    號4 、編號5 搶奪犯行間，有犯意聯絡及行為分擔，應論以
    共同正犯。被告楊文成所犯上開3 罪及被告楊千龍所犯上開
    5 罪，均屬時間有異，犯意各別，行為互殊，應予分論併罰
    。又被告楊文成、楊千龍均有如事實欄所載之前科紀錄，有
    臺灣高等法院被告前案紀錄表各1 份在卷足徵，其等於有期
    徒刑執行完畢後，5 年內故意再犯本件有期徒刑以上之罪，
    均為累犯，均各應依刑法第47條第1 項規定，加重其刑。被
    告楊千龍就附表編號2 搶奪部分，已著手於犯罪行為之實行
    ，而未至搶得財物之結果，為未遂犯，應依刑法第25條第2
    項之規定減輕其刑，又因該部分同時有刑之加重及減輕事由
    ，爰依法先加後減之。至移送併案審理部分，與起訴之犯罪
    事實（指起訴書附表編號1 、編號5 ）相同，具事實上一罪
    之關係，本院自得併予審理，附此敘明。本院審酌被告2 人
    均逢值青年之期，身心健全，不思上進，竟隨機搶奪被害人
    之財物，危害社會治安，不宜輕罰；惟念及被告2 人犯後於
    本院尚知坦承犯行，並考量其等之犯罪動機、目的、手段、
    被害人所受損害等一切情狀，分別量處如主文所示之刑，及
    定其應執行刑，以資儆懲。
據上論斷，應依刑事訴訟法273 條之1 第1 項、第299 條第1 項
前段，刑法第28條、第325 條第1 項、第3 項、第25條第2 項、
第47條第1 項、第51條第5 項，判決如主文。
本案經檢察官余彬誠到庭執行職務。
中    華    民    國   100    年    6     月    22    日
                  刑事第十庭  法  官  楊佩蓉
以上正本證明與原本無異。
如不服本判決應於收受送達後10日內向本院提出上訴書狀，並應
敘述具體理由；如未敘述上訴理由者，應於上訴期間屆滿後20日
內向本院補提理由書（均須按他造當事人之人數附繕本）「切勿
逕送上級法院」。
中    華    民    國   100    年    6     月    22    日
                              書記官  陳蓉柔
附錄本案判決論罪科刑法條：
中華民國刑法第325條
意圖為自己或第三人不法之所有，而搶奪他人之動產者，處6 月
以上5 年以下有期徒刑。
因而致人於死者，處無期徒刑或7 年以上有期徒刑，致重傷者，
處3 年以上10年以下有期徒刑。
第1 項之未遂犯罰之。
附表：
┌──┬────┬─────┬─────┬────────┬──────┬────┬─────────┐
│編號│ 行為人 │  時間    │  地點    │   犯罪方法     │搶得之財物  │ 被害人 │ 所犯之罪及宣告刑 │
├──┼────┼─────┼─────┼────────┼──────┼────┼─────────┤
│ 1  │ 楊文成 │99年10月1 │高雄市新興│楊千龍騎乘車牌號│手提皮包1 個│ 黃雅靖 │楊文成共同犯搶奪罪│
│    │ 楊千龍 │日23時10分│區○○○路│碼號JGB-990 號重│（內有現金新│        │，累犯，處有期徒刑│
│    │        │許        │174號     │型機車，搭載楊文│臺幣【下同】│        │捌月。            │
│    │        │          │          │成，趁被害人黃雅│50元、身分證│        │楊千龍共同犯搶奪罪│
│    │        │          │          │靖不注意之際，由│、健保卡、學│        │，累犯，處有期徒刑│
│    │        │          │          │後座之楊文成徒手│生證、合作金│        │捌月。            │
│    │        │          │          │拉取黃雅靖之手提│庫銀行提款卡│        │                  │
│    │        │          │          │皮包            │、中華郵政提│        │                  │
│    │        │          │          │                │款卡各1 張、│        │                  │
│    │        │          │          │                │手機1 支及鑰│        │                  │
│    │        │          │          │                │匙1 串）    │        │                  │
├──┼────┼─────┼─────┼────────┼──────┼────┼─────────┤
│ 2  │ 楊千龍 │99年10月12│高雄市林園│楊千龍騎乘機車，│無          │ 黃美珍 │楊千龍犯搶奪未遂罪│
│    │        │日20時許  │區○○○路│趁被害人不注意之│            │        │，累犯，處有期徒刑│
│    │        │          │40號      │際，從後拉取被害│            │        │伍月。            │
│    │        │          │          │人黃美珍之背包，│            │        │                  │
│    │        │          │          │惟因被害人緊拉，│            │        │                  │
│    │        │          │          │雙方僵持致楊千龍│            │        │                  │
│    │        │          │          │無法得逞而未遂  │            │        │                  │
├──┼────┼─────┼─────┼────────┼──────┼────┼─────────┤
│ 3  │ 楊千龍 │99年10月19│高雄市林園│楊千龍騎乘車牌號│皮包1 個（內│ 李在欽 │楊千龍犯搶奪罪，累│
│    │        │日13時20分│區○○○路│碼號XVC-108 號輕│有手機1 支、│        │犯，處有期徒刑捌月│
│    │        │許        │7 號前    │型機車，趁被害人│現金1,000 元│        │。                │
│    │        │          │          │李在欽不注意之際│、健保卡1 張│        │                  │
│    │        │          │          │，自被害人後方搶│、陽信商業銀│        │                  │
│    │        │          │          │奪被害人之皮包  │行提款卡1 張│        │                  │
│    │        │          │          │                │）          │        │                  │
├──┼────┼─────┼─────┼────────┼──────┼────┼─────────┤
│ 4  │ 楊文成 │99年10月19│高雄市大寮│楊千龍騎乘車牌號│紫色女用皮包│ 王怡敏 │楊文成共同犯搶奪罪│
│    │ 楊千龍 │日23時許  │區○○○路│碼YFR-817 號重型│1 個（內有零│        │，累犯，處有期徒刑│
│    │        │          │499號永芳 │機車，搭載楊文成│錢包1 只、護│        │捌月。            │
│    │        │          │國小前    │，趁被害人王怡敏│士服1 套、中│        │楊千龍共同犯搶奪罪│
│    │        │          │          │未注意之際，由楊│國信託商業銀│        │，累犯，處有期徒刑│
│    │        │          │          │千龍自被害人左方│行信用卡、郵│        │捌月。            │
│    │        │          │          │搶奪放置於機車腳│局提卡、健保│        │                  │
│    │        │          │          │踏板上之皮包    │卡各1 張、手│        │                  │
│    │        │          │          │                │機1 支及現金│        │                  │
│    │        │          │          │                │400元）     │        │                  │
├──┼────┼─────┼─────┼────────┼──────┼────┼─────────┤
│ 5  │ 楊文成 │99年10月19│高雄市鳳山│楊千龍騎乘車牌號│黑色包包1 個│ 陳雅菁 │楊文成共同犯搶奪罪│
│    │ 楊千龍 │日23時35分│區○○○路│碼號YFR-817 號重│（內有現金5,│        │，累犯，處有期徒刑│
│    │        │許        │上公誠橋前│型機車，搭載楊文│000 元、金融│        │玖月。            │
│    │        │          │          │成，趁被害人陳雅│卡4 、5 張、│        │楊千龍共同犯搶奪罪│
│    │        │          │          │菁騎乘機車，停等│手機2 支、身│        │，累犯，處有期徒刑│
│    │        │          │          │紅燈未注意之際，│分證1 張、駕│        │玖月。            │
│    │        │          │          │由後座之楊文成徒│照2 張）    │        │                  │
│    │        │          │          │手拿取被害人置於│            │        │                  │
│    │        │          │          │機車腳踏板上之包│            │        │                  │
│    │        │          │          │包              │            │        │                  │
└──┴────┴─────┴─────┴────────┴──────┴────┴─────────┘